Wahyu Fajri

wahyufjr02@gmail.com | +6289673396559 | Sleman

Tentang Saya

Saya adalah seorang *Full-Stack Developer* dengan pengalaman 2 tahun dalam pengembangan aplikasi web. Menguasai berbagai teknologi seperti CodeIgniter, Laravel, dan WordPress, saya terbiasa mengelola proyek dari konsep hingga peluncuran, serta menciptakan solusi yang efisien dan berorientasi pada pengguna. Saya juga suka menggeluti dunia desain grafis dan UI/UX menggunakan aplikasi Canva, Figma, Inkscape, dan Adobe Photoshop. Saya bersemangat untuk terus belajar dan berinovasi, serta berkontribusi pada kesuksesan tim dengan pendekatan kolaboratif.

Pengalaman

Staf Biro Kemahasiswaan | BKA UNISA Yogyakarta | November 2024 – Sekarang

- Saya ditugaskan untuk membangun semua sistem yang ada di Biro Kemahasiswaan dan Alumni. Teknologi yang dipakai yaitu *framework* CodeIgniter 3, Laravel 11, dan Bootstrap 5.
- Admin beberapa sosial media Biro Kemahasiswaan dan Alumni UNISA Yogyakarta.
- Mengerjakan tugas-tugas administrasi lain.

Full-Stack Development | BPTSI UNISA Yogyakarta | September 2023 – Februari 2024 (6 bulan)

- Saya ditugaskan untuk mengembangkan sistem generate password WiFi otomatis. Pengembangan sistem menggunakan *framework* CodeIgniter 3 dan Bootstrap 5.
- Mengembangkan sistem penerimaan mahasiswa baru menggunakan *framework* CodeIgniter 3 dan Bootstrap 5.

Full-Stack Development | RS PKU Muhammadiyah Gamping | April 2023 – Juli 2023 (4 bulan)

• Mengembangkan rekam medis elektronik asesmen kebidanan menggunakan framework CodeIgniter 3 dan Bootstrap 4. Sistem memiliki fitur auth, pembagian peran, CRUD, dan pelaporan PDF.

Designer Graphic | SMA Muhammadiyah Gombong | Oktober 2022 – Februari 2023 (4 bulan)

• Saya ditugaskan membuat *flayer* sehari-hari untuk dibagikan di status WA guru-guru. Selain itu saya ditugaskan untuk membuat desain stop map sekolah. Aplikasi yang saya gunakan adalah Canva, Figma, Inkscape, dan Adobe Photoshop.

Pendidikan

Universitas 'Aisyiyah Yogyakarta | S1 Teknologi Informasi | September 2020 - September 2024

• Lulus dengan durasi 8 semester dengan penjurusan rekayasa perangkat lunak dan mendapat IPK 3.80.

Sertifikat

Pengelolaan Layanan Teknologi Informasi | Eduparx | 30-31 Juli 2024

• Program Studi Teknologi Informasi Universitas 'Aisyiyah Yogyakarta melaksanakan Sertifikasi Pelayanan Pengelolaan Teknologi Informasi BNSP untuk mahasiswa PSTI UNISA Yogyakarta.

Junior Web Developer | BPPTIK | 16 Oktober 2023

• Program sertifikasi pada bidang pemrograman dan pengembangan perangkat lunak dengan kualifikasi sebagai junior web developer. Terdapat enam unit kompetensi yang diujikan dengan Standar Kompetensi Kerja Nasional Indonesia.

Keterampilan

Pengembang web dan *landing page*, desainer grafis, editor video, pengiklan facebook dan instagram, fotografer dan videografer, komunikasi, dan kerja sama tim.

Penghargaan

- Mahasiswa dengan lulusan terbaik pada bidang non-akademik (2024)
- Lolos dalam Pameran Bisnis KMI EXPO di Bali yang diwakili oleh seluruh universitas di Indonesia (2023)
- Lolos dalam pembiayaan program wirausaha mandiri Kemendikbud atau P2MW (2023).

Organisasi

- Ketua divisi agama Himpunan Mahasiswa Teknologi Informasi UNISA Yogyakarta (2022-2023)
- Ketua divisi ilmiah Kegiatan Ilmiah Mahasiwa UNISA Yogyakarta (2022-2023)

Akun Online

• Linkedin: linkedin.com/in/wahyu-fajri

• Github: github.com/wahyufajri2